【裁判字號】    95,重訴,69
【裁判日期】    970822
【裁判案由】    偽造有價證券等
【裁判全文】
臺灣臺北地方法院刑事判決              95年度重訴字第69號
公  訴  人  臺灣臺北地方法院檢察署檢察官
被      告  丙○○
                    （現於臺灣臺北看守所羈押中）
選任辯護人  邱姿瑛律師
上列被告因偽造文書等案件，經檢察官提起公訴（94年度偵緝字
第1991號、第2000號），本院判決如下：
    主  文
丙○○共同行使偽造私文書，足以生損害於他人，處有期徒刑
年。
在偽造之臺灣銀行存款餘額證明書上偽造之「CHENG CHIN-YUNG
」、「S.J. GUEY」署押各壹枚，均沒收。
    事  實
一、丙○○與尹惠全（另案併由本院九十四年度訴字第一二四六
    號案件審理，現通緝中）係同居關係，於民國八十九年五月
    間，由范東美介紹認識丁○○、甲○○，得知丁○○、甲○○二人有意尋找民間金主借貸資金，共同居中介紹丁○○、
    甲○○向其等經由李隆河介紹認識許力尹（金主許欽琳之子
    ），再由許力尹引見之金主許欽琳借款新臺幣（下同）三億
    二千萬元後，因知悉丁○○、甲○○除金主預扣利息六千四
    百萬元，以及支付介紹人佣金總計六千四百萬元後，手中尚
    握有一億九千二百萬元之大額資金，竟於八十九年九月間，
    約定三個月還款期限屆期，丁○○、甲○○有意延長借款期
    限，委請丙○○、尹惠全代向金主許欽琳說明時，利用丁○○、甲○○亟欲尋求高獲利之投資管道，對於國際金融投資
    操作又毫無所悉之機，基於意圖為自己不法所有之概括犯意
    聯絡及行使偽造私文書之犯意聯絡，自八十九年九月底某日
    起，向丁○○、甲○○佯稱：其等擁有操作國際金融之管道
    及專業團隊，若將資金委託其等代為操作國際金融，短期獲
    利率極高，屆時獲利足償還向金主許欽琳借款之本息云云之
    詐術，並共同在不詳地點，先後以冒用臺灣銀行總行（BANK
     OF TAIWAN HEAD OFFICE）名義，利用電腦繕打製作，並在
    其上偽簽臺灣銀行人員「CHENG CHIN-YUNG」、「S.J. GUEY
    」署押各一枚之方式所偽造，用以證明尹惠全（即Yin Hui
    -Chuan）與Ron Martin在臺灣銀行總行所開立，帳號000
    000000000號聯名帳戶中有一億二千萬美金存款之
    英文版存款餘額證明書；以及冒用臺灣銀行總行名義，利用
    電腦繕打方式所偽造，以Harris Bank International Corp
    oration（即Harris銀行國際股份有限公司）為受文者、Roy
    al Bank of Scotland（即荷蘭皇家銀行）為副本收受者，
    保證尹惠全與Ron Martin在臺灣銀行總行所開立之上開聯名
    帳戶中，有現值相當於一億二千萬美金財產或證券之英文版
    電文（SWIFT MESSAGE），以及證明尹惠全與 Ron Martin、
    Claude Lefebvre在臺灣銀行總行聯名帳戶中，有一億二千
    萬美金存款之英文版銀行安全控管信函（BANK CUSTODIAL
    SAFEKEEPING RECEIPT）等私文書後，於八十九年十月初某
    日，在臺北縣板橋市○○路上之肯德基速食店內，將上開偽
    造臺灣銀行總行一億二千萬美金之英文版存款餘額證明書出
    示予丁○○、甲○○觀看予以行使之，證明其等確有國際金
    融操作之實力，藉以取信丁○○、甲○○，足以生損害於臺
    灣銀行及丁○○、甲○○。其間，為使丁○○、甲○○繼續
    投入資金，並對丁○○、甲○○謊稱為國際金融操作之需云
    云，而於八十九年十一月間，分由尹惠全帶領丁○○，及在
    不知情之張榮良、鐘振華及另一名馬來西亞籍不知名成年男
    子陪同下，前往瑞士，實則僅與自稱財經高層人士之真實姓
    名、年籍均不詳之見面、吃飯，以及藉詞即將獲利云云，先
    後於八十九年十二月間、九十年年初間，由丙○○、尹惠全
    帶領丁○○、甲○○二度前往新加坡美林銀行開戶、旅遊等
    詐術，使丁○○、甲○○均陷於錯誤，誤信丙○○、尹惠全
    確有國際金融操作實力及能力，除應允將先前委由丙○○、
    尹惠全居中介紹向金主許欽琳借款時所簽發，用以擔保履行
    借款承諾，在借款後原應返還丁○○、甲○○之如附表一編
    號一至三所示支票，轉作委託丙○○、尹惠全進行國際金融
    操作之佣金，以及先後簽交如附表一編號四至七所示支票作
    為佣金外，並先後簽發如附表一編號八至十九所示支票持交
    丙○○、尹惠全，以及在如附表二所示時間，先後轉帳匯款
    如附表二所示金額至丙○○、尹惠全如附表二所示帳戶作為
    委託操作國際金融之投資款項，共計向丁○○、甲○○詐得
    一億零三百八十五萬元。得手後，隨即密集以現金提領或轉
    帳匯款等方式，將款項提領一空，實際上並未進行任何國際
    金融投資。嗣因丁○○、甲○○屢經詢問丙○○、尹惠全關
    於國際金融操作之獲利結果，遲未接獲具體回覆，未久，即
    無法聯絡丙○○及尹惠全，追索無著，始知受騙。
二、案經丁○○、甲○○訴請臺北縣政府警察局汐止分局移送臺
    灣臺北地方法院檢察署檢察官偵查起訴。
    理  由
一、訊據被告丙○○矢口否認涉有上開犯行，辯稱：係證人丁○○、甲○○在向金主許欽琳借款三億二千萬元後，主動委託
    其與尹惠全代為操作國際金融，且上開偽造之一億二千萬美
    金英文版存款餘額證明書及英文版銀行安全控管信函，均係
    名為李清風之成年男子所交付，其不知該等私文書係屬偽造
    ，並無詐欺取財及行使偽造私文書之情事云云。經查：
  (一)被告與共犯尹惠全係同居關係，於八十九年五月間，經由案
    外人范東美介紹認識證人丁○○、甲○○，得知證人丁○○
    、甲○○二人有意尋找民間金主借貸資金後，共同居中介紹
    證人丁○○、甲○○向其等經由案外人李隆河介紹認識案外
    人許力尹（金主許欽琳之子），再由案外人許力尹引見之金
    主案外人許欽琳借款三億二千萬元，預扣利息六千四百萬元
    等事實，業據被告於本院行準備程序中以及共犯尹惠全於偵
    查中分別供述在卷（本院卷第四八頁反面；九十三年度偵字
    第一七六八八號卷第一五四頁、第一五五頁），並經證人丁○○、甲○○於本院審理時證稱：渠等經由被告及共犯尹惠
    全居中介紹共同向金主許欽琳借款三億二千萬元，除金主預
    扣利息六千四百萬元外，另支付介紹人佣金共計六千四百萬
    元，實得一億九千二百萬元等語屬實（本院卷第二二九頁反
    面），此部分之事實，洵堪認定。
  (二)證人丁○○、甲○○在借款後，於三個月約定還款期限到期
    時，因無力清償全部款項，遂委請被告及共犯尹惠全代向案
    外人許欽琳說明延長還款期限，始衍生出後續委託被告及共
    犯尹惠全進行國際金融操作事宜，亦據共犯尹惠全於偵查中
    供述在卷（九十三年度偵字第一七六八八號卷第一五五頁）
    ，並據證人丁○○於偵查中證稱：渠等在借款後，確有委託
    被告代向案外人即金主許欽琳展延還款期限，嗣後被告即主
    動提及有能力代為操作國際金融獲利等語（九十三年度偵字
    第一七六八八號卷第一五六頁；本院卷第一一八頁反面），
    以及證人甲○○於偵查中證稱：「‧‧‧八十九年九月底被
    告跟我說可以在國外做投資，然後可以用所賺的錢來還清所
    借的錢，於是我就投資‧‧‧」等語無訛（九十三年度偵字
    第一七六八八號卷第二三六頁）。參以證人丁○○、甲○○
    在經被告及共犯尹惠全居中介紹向案外人許欽琳借款前，與
    被告及共犯尹惠全間互不相識，對於被告及共犯尹惠全之背
    景毫無所悉，證人丁○○、甲○○要無主動將如附表一所示
    支票及如附表二所示匯款，總額高達一億零三百八十五萬元
    之款項，貿然委託被告及共犯尹惠全操作國際金融之可能。
    據此，可徵被告及共犯尹惠全顯係因知悉證人丁○○、甲○○手中握有一億九千二百萬元大額資金，見證人丁○○、甲○○在向案外人許欽琳借款後，無力清償，即利用亟欲尋求
    高獲利投資管道之心態，對於國際金融投資操作又毫無所悉
    之機會，主動向證人丁○○、甲○○提出可代為操作國際金
    融，洵堪認定。被告辯稱係證人丁○○、甲○○主動委託其
    與共犯尹惠全代為操作國際金融云云，要係違實之詞，不足
    採信。
  (三)被告及共犯尹惠全係以向證人丁○○、甲○○佯稱：有管道
    及專業團隊得以操作國際金融，短期獲利率甚高，若將資金
    委託其等代為操作國際金融，獲利即足償還向金主許欽琳借
    款之本息云云，並在八十九年十月初某日，在臺北縣板橋市
    ○○路上之肯德基速食店內，出示共犯尹惠全在臺灣銀行總
    行所開立，帳號000000000000號聯名帳戶中有
    一億二千萬美金存款之英文版存款餘額證明書。其間，並向
    證人丁○○、甲○○謊稱：為國際金融操作之需云云，而於
    八十九年十一月間，分由共犯尹惠全帶領證人丁○○，及在
    不知情之張榮良、鐘振華及另一名馬來西亞籍不知名成年男
    子陪同下，前往瑞士，實則僅與自稱財經高層人士之真實姓
    名、年籍均不詳之見面、吃飯，以及藉詞即將獲利云云，先
    後於八十九年十二月間、九十年年初間，由被告及共犯尹惠
    全帶領證人丁○○、甲○○二度前往新加坡美林銀行開戶、
    旅遊等詐術，使證人丁○○、甲○○信以為真，誤認被告及
    共犯尹惠全確有國際金融操作能力及實力，進而委託被告及
    共犯尹惠全代為操作國際金融，除將原用以擔保履行向案外
    人許欽琳借款時所簽發如附表一編號一至三所示支票，轉作
    委託操作國際金融之佣金以及先後簽交如附表一編號四至七
    所示支票之佣金外，並先後簽交如附表一編號八至十九所示
    支票及在如附表二所示時間，先後轉帳匯款如附表二所示金
    額至被告及共犯尹惠全如附表二所示帳戶，作為國際金融操
    作款項，共計一億零三百八十五萬元等情，並經證人丁○○
    、甲○○於本院審理時證述綦詳（九十三年度偵字第一七六
    八八號卷第一五六頁至第一五七頁、第二三六頁、第二三七
    頁；本院卷第一一八頁反面至第一一九頁反面、第一二０頁
    反面至第一二二頁反面、第一二四頁、第一二五頁反面、第
    一二九頁至第一三四頁、第二二九頁、第二三０頁）。此外
    ，並有如附表一編號一至三所示支票影本及如附表依所示支
    票存根、新竹國際商業銀行板橋分行九十四年七月一日竹商
    銀板橋字第０九四００一四０號函暨函覆第0000000
    0000000號支票存款帳戶收入支出明細表暨支票正反
    面影本各一份（九十三年度偵字第一七六八八號卷第三二頁
    至三四頁、第一九二頁至第二０六頁）在卷可稽。
  (四)再者，用以證明共犯尹惠全（即Yin Hui-Chuan）與Ron Mar
    tin在臺灣銀行總行所開立，帳號00000000000
    0號聯名帳戶中有一億二千萬美金存款之英文版存款餘額證
    明書（九十三年度偵字第一七六八八號卷第二七七頁）；以
    Harris Bank International Corporation（即Harris銀行
    國際股份有限公司）為受文者、Royal Bank of Scotland（
    即荷蘭皇家銀行）為副本收受者，保證尹惠全與Ron Martin
    在臺灣銀行總行所開立之上開聯名帳戶中，有現值相當於一
    億二千萬美金財產或證券之英文版電文（SWIFT MESSAGE ）
    （九十三年度偵字第一七六八八號卷第二六八頁、第二六九
    頁），以及證明尹惠全與Ron Martin、Claude Lefebvre在
    臺灣銀行總行聯名帳戶中，有一億二千萬美金存款之英文版
    銀行安全控管信函（BANK CUSTODIAL SAFEKEEPING RECEIPT
    ）（九十三年度偵字第一七六八八號卷第三一六頁、第三一
    七頁），均係以冒用臺灣銀行總行名義，以電腦繕打製作，
    並在上開英文版存款餘額證明書上偽簽臺灣銀行人員「CHEN
    G CHIN-YUNG」、「S.J. GUEY」署押各一枚之方式所偽造而
    成，有臺灣銀行營業部九十七年六月五日營外字第０九七０
    ００四０七一一號函一份附卷足憑（本院卷第一六一頁）。
    而上開偽造之英文版存款餘額證明書、英文版電文及英文版
    銀行安全控管信函（即上開偵查卷第二六七頁至第二六九頁
    、第三一六頁、第三一七頁），均與本件證人丁○○、甲○○委託操作國際金融有關，亦經被告於本院審理時坦承屬實
    （本院卷第一五七頁反面、第一五八頁反面）。被告雖辯稱
    上開偽造之英文版存款餘額證明書及英文版銀行安全控管信
    函，均係案外人李清風繕打之資金證明範本，非其所偽造，
    且嗣後確有經臺灣銀行開出如九十三年度偵字第一七六八八
    號卷第二六七頁所示內容之真正英文版存款餘額證明書云云
    。惟酌諸被告迄於本案審結前，不僅無法提出其所稱嗣由臺
    灣銀行依照九十三年度偵字第一七六八八號卷第二六七頁所
    示內容所開出之真正英文版存款餘額證明書，甚連究係臺灣
    銀行總行抑或何分行開出該張真正英文版存款餘額證明書，
    均無法提出說明，以供本院去函查核，以及案外人李清風既
    非本件出借款項予證人丁○○、甲○○之金主，又與證人丁○○、甲○○委託被告及共犯尹惠全代為操作國際金融一事
    毫不相干，且無任何利害關係之案外人李清風豈有無由偽造
    上開英文版存款餘額證明書、英文版電文及英文版銀行安全
    控管信函予被告及共犯尹惠全持以取信證人丁○○、甲○○
    之理等情。又以被告於本院審理時供稱：「（提示偵卷第三
    一六頁、第三一七頁）‧‧‧這是『預備發電文的內容』，
    這是要給鍾振華看行不行得通，但是因為沒有成，所以沒有
    發‧‧‧」、「（如果三一六、三一七頁的文件只是要給鍾
    振華看，妳都給他看過二六七頁的存款證明他也表示沒有問
    題，妳所謂一直沒有完成所以沒有發是指什麼？）應該鍾振
    華那時候沒有把握完成投資案獲利，所以沒有投資『叫我發
    』。」等語觀之（本院卷第一五八頁反面、第一五九頁反面
    ），足徵被告對於上開英文版存款餘額證明書、英文版電文
    及英文版銀行安全控管信函等私文書，均非由臺灣銀行總行
    所發出，而係冒用臺灣銀行總行名義所偽造，知之甚稔，且
    握有掌控上開偽造之英文版存款餘額證明書、英文版電文及
    英文版銀行安全控管信函內容及製作時點之主導權甚明。是
    以，堪認被告上開所辯，亦係事後卸責之詞，不足採信。上
    開冒用臺灣銀行總行名義所偽造之英文版存款餘額證明書、
    英文版電文及英文版銀行安全控管信函，顯係被告為取信於
    證人丁○○、甲○○，使之誤信其與共犯尹惠全具有國際金
    融操作實力及能力，遂行其等向證人丁○○、甲○○詐取款
    項之目的所共同偽造行使無誤。
  (五)又以被告及共犯尹惠全明知其等本身並無國際金融操作能力
    及實力，背後更無所謂進行國際金融操作之專業團隊，仍向
    證人丁○○、甲○○施以謊稱：其等擁有操作國際金融之管
    道及專業團隊，若將資金委託其等代為操作國際金融，短期
    獲利率甚高，獲利即足償還向金主許欽琳借款之本息云云，
    為取信於證人丁○○、甲○○，更並冒用臺灣銀行總行名義
    以上開方式偽造英文版存款餘額證明書、英文版電文及英文
    版銀行安全控管信函，出示予證人丁○○、甲○○。其間，
    為使證人丁○○、甲○○繼續投入款項，復佯以：為國際金
    融操作之需及即將獲利云云，先後帶領證人丁○○、甲○○
    前往瑞士及新加坡，實則僅與自稱財經高層人士之真實姓名
    、年籍均不詳之見面、吃飯，及在新加坡美林銀行開戶、旅
    遊等詐術詐騙證人丁○○、甲○○，其與共犯尹惠全主觀上
    顯有意圖為自己不法所有之概括犯意聯絡，至為灼然。此核
    諸被告於偵查中及本院行準備程序、審理時坦認：其與共犯
    尹惠全在收受證人丁○○、甲○○所簽發如附表一所示支票
    及如附表二所示匯款款項後，非僅隨即將之提領一空，事實
    上又未從事任何國際金融操作事宜，供稱：「我有收到他們
    的投資款‧‧‧」、「‧‧‧但是我實際上並沒有給鍾振華
    投資的錢‧‧‧」、「‧‧‧我用掉這些錢是事實‧‧‧」
    等語益明（九十六年度偵緝字第一九九一頁第一六頁；本院
    卷第四九頁、第一六０頁）。此外，並有華南商業銀行中山
    分行九十四年三月三十日（九四）華中山字第一三三號函暨
    函覆第00000000000號帳戶往來明細表、華僑商
    業銀行城東分行九十四年三月二十八日（九四）僑銀東營字
    第０八四號函暨函覆第00000000000000號帳
    戶往來明細表、合作金庫銀行長安分行九十四年四月十三日
    合金長安字第０九四００一八二０號、九十四年八月二十四
    日合金長安字第０九四０００四四九０號函暨函覆第000
    0000000000號帳戶交易明細表及取款憑條、第0
    000000000000號帳戶交易明細表及取款憑條、
    臺北國際商業銀行華江分行九十四年三月十八日北商銀華江
    （九四）字第０００一０號函暨函覆0000000000
    000號帳戶歷史資料查詢明細表各一份在卷可按（九十三
    年度偵字第一七六八八號卷第九五頁至第一一九頁、第一七
    六頁、第一八八頁至第一九一頁）。從而，被告及共犯尹惠
    全確有以上開方式詐騙證人丁○○、甲○○，共計先後詐得
    如附表一所示及如附表二所示，共計一億零三百八十五萬元
    款項之連續詐欺取財犯行，洵堪認定。至其以上開方式偽造
    上開英文版存款餘額證明書、英文版電文及英文版銀行安全
    控管信函，並將上開偽造之英文版存款餘額證明書出示予證
    人丁○○、甲○○行使之，均足生損害於臺灣銀行，其上開
    行使偽造私文書犯行，亦堪認定。本件事證明確，應予依法
    論處。
二、按行為後法律有變更者，適用行為時之法律。但行為後之法
    律有利於行為人者，適用最有利於行為人之法律，刑法第二
    條第一項定有明文。而本次刑法修正之比較新舊法，應就罪
    刑有關之共犯、未遂犯、想像競合犯、牽連犯、連續犯、結
    合犯，以及累犯加重、自首減輕暨其他法定加減原因（如身
    分加減）與加減例等一切情形，綜其全部罪刑之結果而為比
    較（最高法院九十五年五月二十三日九十五年度第八次刑庭
    會議決議參照）。茲查：
  (一)刑法第二十八條共犯之規定，於修正前之規定為：「二人以
    上共同實施犯罪之行為者，皆為正犯」，修正施行後之規定
    則為：「二人以上共同實行犯罪之行為者，皆為正犯」，本
    條之修正理由係為排除陰謀共同正犯、預備共同正犯於本條
    所規定之正犯之外，僅為文字修正，自無新舊法之比較問題
    。
  (二)刑法第三百三十九條第一項之詐欺取財罪，法定刑為五年以
    下有期徒刑、拘役或科或併科一千元以下罰金，其中罰金刑
    部分，依修正後刑法施行法增訂第一條之一規定：「中華民
    國九十四年一月七日刑法修正施行後，刑法分則編所定罰金
    之貨幣單位為新臺幣。九十四年一月七日刑法修正時，刑法
    分則編未修正之條文定有罰金者，自九十四年一月七日刑法
    修正施行後，就其所定數額提高為三十倍。但七十二年六月
    二十六日至九十四年一月七日新增或修正之條文，就其所定
    數額提高為三倍」；另刑法第三十三條第五款修正為：「主
    刑之種類如下：五、罰金：新臺幣一千元以上，以百元計算
    之。」，而刑法第三百三十九條第一項非自七十二年六月二
    十六日至九十四年一月七日新增或修正之條文，於九十五年
    七月一日即九十四年一月七日刑法修正施行後，固應依刑法
    施行法第一之一條規定，改以新臺幣計算罰金數額，且提高
    罰金數額至三十倍，所得科處之罰金刑最高為新臺幣三萬元
    、最低為新臺幣一千元。然依被告行為時之刑罰法律，即刑
    法第三十三條第五款規定之罰金最低額一元計算，該罪之罰
    金刑最高為銀元一萬元，最低額為銀元一元，經依現行法規
    所定貨幣單位折算新臺幣條例予以折算後，最高額雖與新法
    同為新臺幣三萬元，然最低額僅為新臺幣三元。是以，比較
    上述修正前、後之刑罰法律，以被告行為時之舊法即修正前
    刑法科罰金之規定，較有利於被告。
  (三)刑法第五十六條連續犯之規定，業經修正刪除，此刪除雖非
    犯罪構成要件之變更，但顯已影響行為人刑罰之法律效果，
    自屬法律有變更，應依新法第二條第一項規定為新舊法之比
    較（最高法院九十五年度第八次刑事庭會議決議參照）。新
    法修正施行後，被告上開先後多次詐欺取財及偽造私文書之
    之犯行，均須分論併罰，是比較新舊法之結果，應適用較有
    利於被告之行為時法律即修正前刑法第五十六條規定，各依
    連續犯規定以一罪論。
  (四)刑法第五十五條後段有關牽連犯之規定業已刪除，是於新法
    修正施行後，被告上開連續詐欺取財及行使偽造私文書之犯
    行，即須分論併罰。惟依修正前刑法第五十五條後段規定，
    被告所犯上開二罪間，顯有方法、結果之牽連犯裁判上一罪
    關係，而應從一重之行使偽造私文書罪處斷。是比較新舊法
    之結果，應適用較有利於被告之行為時法律即修正前刑法第
    五十五後段牽連犯之規定。
三、核被告所為，係犯刑法第三百三十九條第一項之詐欺取財罪
    第二百十六條、第二百十條之行使偽造私文書罪。被告與共
    犯尹惠全對於上開犯行間，均有犯意聯絡及行為分擔，均為
    共同正犯。被告在上開冒用臺灣銀行總行名義偽造之英文版
    存款餘額證明書上，偽簽臺灣銀行人員「CHENG CHIN-YUNG
    」、「S.J. GUEY」署押各一枚之行為，為偽造上開英文版
    存款餘額證明書之偽造私文書之階段行為，不另論罪；其偽
    造上開英文版存款餘額證明書後持向證人丁○○、甲○○予
    以行使，其偽造私文書之低度行為應為行使私文書之高度行
    為所吸收，均不另論罪。又被告上開先後多次詐欺取財犯行
    ，以及上開先後多次偽造私文書之犯行，時間緊接，犯罪構
    成要件相同，均係分別基於概括犯意反覆為之，應依修正前
    刑法第五十六條規定，各以一罪論，並均加重其刑。被告偽
    造英文版電文及英文版銀行安全控管信函之行為，雖未經檢
    察官提起公訴，然因此部分與其上開偽造英文版存款餘額證
    明書之犯行間，具有修正前刑法第五十六條連續犯之裁判上
    一罪關係，本院自得併予審理。又其所犯上開連續詐欺取財
    及行使偽造私文書之犯行間，有方法、結果之修正前刑法第
    五十五條牽連犯之裁判上一罪關係，應從一重之行使偽造私
    文書罪處斷。爰審酌被告犯罪之動機、目的、先後詐得如附
    表一所示支票票款及如附表二所示轉帳匯款，總計達一億零
    三百八十五萬元，金額甚鉅，並全數將之提領一空、迄今尚
    未與證人丁○○、甲○○達成民事和解、所生危害及犯後飾
    詞狡辯之態度等一切情狀，量處如主文所示之刑。另按犯罪
    在中華民國九十六年四月二十四日以前者，除本條例另有規
    定外，有期徒刑、拘役或罰金，減其刑期或金額二分之一，
    九十六年七月四日制定公布，並自九十六年七月十六日施行
    之中華民國九十六年罪犯減刑條例第二條第一項第三款固定
    有明文。本件被告上開所犯具有牽連犯裁判上一罪關係之詐
    欺取財及行使偽造私文書犯行之犯罪時間，雖均係在九十六
    年四月二十四日之前，且本件據以處罰之行使偽造私文書罪
    ，並非同條例第三條所定不予減刑之罪，惟因被告業經本院
    量處逾有期徒刑一年六月之刑，而其中所犯之詐欺取財罪，
    為同條例第三條所定不予減刑之罪名，揆諸司法院院解字第
    三四五四號、第三六六一號解釋及法院辦理九十六年減刑案
    件應行注意事項第十條規定，亦應不予減刑，附此敘明。另
    被告在上開冒用臺灣銀行總行名義偽造之英文版存款餘額證
    明書上，偽簽之臺灣銀行臺灣銀行人員「CHENG CHIN-YUNG
    」、「S.J. GUEY」署押各一枚，雖未扣案然無法證明業已
    滅失，應依刑法第二百十九條規定，諭知沒收。
五、本件公訴意旨另以：
  (一)被告與共犯尹惠全在上開時、地詐騙證人丁○○、甲○○時
    並有在不詳時、地偽造荷蘭銀行、匯豐銀行之鉅額存款餘額
    證明書及與國外各金融機構往來之文件予證人丁○○、甲○○，表示皆係其等成功經手之案例云云。因認被告此部分涉
    有刑法第二百十六條、第二百十條之行使偽造私文書罪云云
    。
  (二)被告與共犯尹惠全於九十三年三月間，經由不知情之臺灣茂
    矽股份有限公司前財務經理林素真（業經臺灣臺北地方法院
    檢察署檢察官為不起訴處分確定）之介紹，獲悉矽東科技有
    限公司（下稱矽東公司，登記負責人為顏鋃澍）實際負責人
    乙○○因亟需資金，擬租借STAN DBY L/C（延期信用狀）作
    為向ANGLO JAPAN FINANCE LIMI TED公司（下稱ANGLOJAPAN
    公司）融資之擔保，竟另起犯意與真實姓名年籍不詳綽號「
    陳董」之成年男子共同基於意圖供行使之用、意圖為自己不
    法所有之犯意聯絡及行使偽造私文書之概括犯意聯絡，由共
    犯尹惠全向乙○○誆稱伊幕後金主「陳董」與荷蘭銀行高層
    熟識，伊曾經手辦理數件租借STANDB Y L/C事宜，其中不乏
    成功貼現之案例，伊有能力先開立1億美元之資金證明，再
    持以取得荷蘭銀行出具之STAND BY L/C云云，並由被告繕打
    租借契約、存款餘額證明、STANDBY L/C暨MT799電文內容及
    格式等文件範本，交由共犯尹惠全提供乙○○參考，使乙○○陷於錯誤，同意支付相當於租借金額（即一億美元）之百
    分之七（即七百萬美元）之費用，向共犯尹惠全租借一億美
    金之STANDBY L/C供融資擔保之用，而於同年四月五日某時
    ，在臺北市○○○路二四五號十一樓「亨通資產管理公司」
    會議室內，以矽東公司名義與尹惠全所代表之德拉瓦州商公
    司簽立租借STANDBY L/C協定書，約定由共犯尹惠全以矽東
    公司名義在荷蘭銀行臺北松山分行開立帳戶、存入一億美元
    並至荷蘭銀行總行註冊後，將荷蘭銀行臺北松山分行開具之
    矽東公司帳戶存款證明單中英文各一份交與乙○○，再由共
    犯尹惠全委託荷蘭銀行臺北松山分行開立STANDBY CREDIT
    （延期信用狀）暨將其內容以拍發MT799電文之方式傳至荷
    蘭銀行香港銅鑼灣分行後，由共犯尹惠全將電文副本等資料
    交與乙○○收執，供乙○○持向ANGLO JAPAN公司融資之用
    。乙○○並當場將發票日為九十三年四月五日、面額各為新
    臺幣五百萬元、二百萬元及三百萬元之臺灣銀行支票三紙，
    暨矽東公司所簽發、付款人為國泰世華商業銀行忠孝分行（
    下稱國泰世華忠孝分行）、到期日分別為九十三年四月十六
    日、五月三日、五月三日、五月三日、面額各為新臺幣六百
    五十萬元、一千萬元、六百四十萬元及一千萬元之支票四紙
    持交共犯尹惠全後，共犯尹惠全旋提示兌現前開臺灣銀行支
    票三紙，並將該筆新臺幣一千萬元款項存入其在中國信託商
    業銀行中山分行帳號000000000000號帳戶中。
    共犯尹惠全等人得手後，旋由「陳董」於不詳時、地冒用荷
    蘭銀行臺北松山分行名義，製作存款餘額證明之中、英文版
    （即CONFIRMATION OF FUNDS）文件各一紙，表示荷蘭銀行
    臺北松山分行證明矽東公司在該行之各項帳戶截至九十三年
    四月六日止之可用餘額為美金定存一億美元（帳號：000
    000000000號）之意，並於其上分別偽簽「Fanny
    Tseng」或「Mei-Feng Ho」之署押，而偽造該等存款餘額證
    明私文書，復製作STANDBY CREDIT信用狀一紙，表示荷蘭銀
    行臺北松山分行於九十三年四月八日確認已為申請人矽東公
    司（帳號：000000000000號）發出金額為一億
    美元之信用狀（編號０四０四０八PG五八一ABNFK）予受益
    人ANGLO JAPAN公司，保證受益人於符合狀載條件時得提領
    上開金額之意，並於其上偽簽「Fann yTse ng」及「Mei-Fe
    ng Ho」（即該行資深副總裁何梅芬）署押，而偽造該STAND
    BY CREDIT有價證券，繼而製作MT799電文一件（其上所載發
    出日期為九十三年四月九日），表示荷蘭銀行臺北松山分行
    對香港銅鑼灣分行發出電報（內容同前開偽造STANDBY
    CREDIT所載），作為該信用狀約定內容證明之用，而偽造該
    電文私文書後，一併交由共犯尹惠全於同年月九日在臺北市
    ○○○路與朱崙街口某餐廳內，將前開存款餘額證明中、英
    文版文件各一紙、MT799電文及STANDBY CRED IT信用狀影本
    各一件，轉交乙○○收執而行使之，足以生損害於「Fann
    yTsen g」、何梅芬及荷蘭銀行對於存款證明及信用狀管理
    之正確性。嗣因乙○○向荷蘭銀行香港銅鑼灣分行查詢發現
    該行並未接獲前開STANDBY CREDIT正本及MT799電文，共犯
    尹惠全為免事跡敗露，乃於同年月十七日佯裝陪同乙○○前
    往香港查證，進而謊稱伊將要求荷蘭銀行臺北松山分行再發
    一次電文云云，使乙○○更不疑有他，而於同年月十九日兌
    現上開面額新臺幣六百五十萬元之支票。被告等人詐得前揭
    款項後，隨即承前行使偽造私文書之概括犯意聯絡，由「陳
    董」於不詳時、地冒用荷蘭銀行臺北松山分行名義，再製作
    MT799電文一件（其上所載發出日期為九十三年四月二十日
    ），表示荷蘭銀行臺北松山分行對香港銅鑼灣分行發出電報
    （內容同前開STANDBY CREDIT所載），作為該信用狀約定內
    容證明之用，而偽造該電文私文書後，交由尹惠全於同年月
    二十一日持其影本向乙○○行使，以取信乙○○，足以生損
    害於荷蘭銀行對於信用狀管理之正確性。繼而於不詳時、地
    將前開偽造之STANDBY CREDIT正本一紙快遞至荷蘭銀行香港
    銅鑼灣分行而行使之。嗣經該行人員收受後發覺有異，乃於
    同年月二十六日以取得信用狀正本為名，致電邀約乙○○前
    往該行辦公室商談信用狀事宜，迨乙○○於同年月二十八日
    帶同其合作夥伴阮大方及ANGLO JAPAN公司總經理張相林抵
    達該行辦公室時，為香港警方以提出不實之信用狀共謀詐騙
    荷蘭銀行為由，當場逮捕乙○○等三人並予羈押。嗣被告獲
    悉上情後，旋指示共犯尹惠全於同年月三十日將前揭詐得之
    新臺幣一千六百五十萬元款項其中二百五十萬元匯至其不知
    情之胞弟童怡銘在中國信託商業銀行公益分行帳號0000
    000000000號帳戶，餘款則由共犯尹惠全及「陳董
    」等人朋分使用。而乙○○等三人直至同年五月二十一日始
    因罪證不足而遭釋放。因認被告此部分亦涉有刑法第二百十
    六條、第二百十條之行使偽造私文書罪、第三百三十九條第
    一項之詐欺取財罪、第二百０一條第一項之偽造有價證券罪
    等罪嫌。
  (三)按犯罪事實應依證據認定之，無證據不得認定其犯罪事實；
    不能證明被告犯罪者，應諭知無罪之判決，刑事訴訟法第一
    百五十四條第二項、第三百零一條第一項分別定有明文。又
    事實之認定應憑證據，如不能發現相當證據或證據不足以證
    明者，自不能以推測或擬制之方法，以為裁判之基礎；而認
    定犯罪事實所憑之證據，雖不以直接證據為限，間接證據亦
    包括在內，然無論直接或間接證據，其為訴訟上之證明，須
    於通常一般之人均不致於有所懷疑，而得確信其為真實之程
    度者，始得據之為有罪之認定，倘其證明尚未達到此一程度
    ，而有合理性懷疑之存在時，即無從為有罪之認定，此有最
    高法院四十年台上字第八六號判例、七十六年台上字第四九
    八六號判例意旨可資參照。是被告於經判決有罪確定前，應
    被認定為無罪，被告並無自證無罪之義務，為刑事訴訟之基
    本原則。
  (四)經查：
    (1)上開公訴意旨另以(一)部分：
      被告與共犯尹惠全在上開時、地詐騙證人丁○○、甲○○
      時，係以謊稱：其等擁有操作國際金融之管道及專業團隊
      ，若將資金委託其等代為操作國際金融，短期獲利率極高
      ，屆時獲利足償還向金主許欽琳借款之本息云云、出示上
      開偽造之臺灣銀行一億二千萬美金存款餘額證明書、佯稱
      為國際金融操作之需及即將獲利云云，先後帶領證人丁○○、甲○○前往瑞士及新加坡，實則僅有旅遊及至銀行開
      戶等手段，向證人丁○○、甲○○施詐，已如前述。而除
      上開偽造之臺灣銀行一億二千萬美金存款餘額證明書外，
      被告及共犯尹惠全並未提出其他銀行或金融機構之存款餘
      額證明書等書面資料予證人丁○○、甲○○，此亦經證人
      丁○○、甲○○於本院審理時分別證述在卷（本院卷第一
      二七頁、第一三四頁反面、第一三五頁），且依卷證資料
      所示，並無起訴書所謂冒用荷蘭銀行及匯豐銀行之鉅額存
      款餘額證明書及與國外各金融機構往來之文件。職是，公
      訴人認被告及共犯尹惠全並有在不詳時、地偽造荷蘭銀行
      、匯豐銀行之鉅額存款餘額證明書及與國外各金融機構往
      來之文件予證人丁○○、甲○○，涉有刑法第二百十六條
      、第二百十條之行使偽造私文書罪部分，要屬無據，原應
      就其被訴此部分之行使偽造私文書犯行諭知無罪。然因公
      訴人認被告此部分之行使偽造私文書犯行，與其上開業據
      起訴並經本院論罪科刑之行使偽造私文書之犯行以及連續
      詐欺取財之犯行間，分別具有刑法修正前之連續犯以及牽
      連犯之裁判上一罪關係，爰不另為無罪判決之諭知。
    (2)上開公訴意旨另以(二)部分：
      1.公訴人認被告涉有此部分犯行，無非係以共犯尹惠全之
        供述及證人乙○○、阮大方、李昀儒、蘇大誠、何梅芬
        之證述，並有STANDBY L/C協議書、授權書、連帶保證
        書、臺灣銀行支票影本、國泰世華商業銀行支票影本、
        中國信託商業銀行帳戶交易明細及提領匯款憑證、法務
        部調查局洗錢防制中心九十三年九月二十三日（九三）
        調錢壹字第０九三００三八八六四０號函、荷蘭銀行總
        行九十三年七月二十七日函暨附件、授權矽東公司簽立
        租借STANDBY L/C之身份證資料查詢結果各一份，為其
        主要論罪依據。
      2.然關於本件證人乙○○租借STANDBY L/C事宜，被告自
        始至終均未與證人乙○○接洽，而係尹惠全一人與證人
        乙○○洽談、簽約等情，業經尹惠全在其另案於本院九
        十四年重訴字第三一號案件之偵查中坦稱：九十三年三
        月中旬，被告因當時人在大陸無法辦理，告知證人林素
        真有意介紹某公司以租借STANDBY L/C方式辦理財力證
        明，其遂承接本案業務等語不諱（九十四年度偵字第一
        二二五八號卷一第八六頁），並據證人乙○○於本院九
        十四年重訴字第三一號案件審理時證述：因證人林素真
        表示尹惠全有能力開STANDBY L/C，進而雙方認識，尹
        惠全當時表示幕後有金主，但並未言明金主係何人，之
        後有說是高雄保險公會理事長「陳董」，簽約當時並未
        提及被告此人等語（本院九十四年度重訴字第三一號案
        卷第一０八頁），核與證人林素真於本院上開刑事案件
        案件審理時證稱：伊係透過謝坤儒、阮大方認識證人乙○○，證人乙○○需要STANDBY L/C，原擬介紹被告辦
        理，但因被告當時人在大陸，被告向伊表示亦可找尹惠
        全承做，伊始介紹證人乙○○與尹惠全認識，尹惠全表
        示有能力處理STANDBY L/C。在尹惠全與證人乙○○接
        洽過程中，尹惠全並無提及與被告相關之事，本件均係
        尹惠全一人處理。迨尹惠全與證人乙○○簽約當日，伊
        經證人阮大方要求到場擔任連帶保證人，尹惠全聲稱僅
        需三、四日即可依約屢行提供STANDBY L/C等語（本院
        開刑事案卷第一六四頁至一六六頁反面）；以及證人阮
        大方於本院上開刑事案件審理時所證述：渠與證人乙○○因需款週轉，遂決定由證人乙○○之公司出面借款，
        渠再向證人乙○○借款之方式合作，嗣經由謝坤儒介紹
        認識證人林素真，林素真表示尹惠全可提供荷蘭銀行一
        億美金之存款證明，得向國外財務公司貼現，渠與證人
        乙○○即要求證人林素真介紹尹惠全辦理租借STANDBY
        L/C事宜等語（本院上開刑事案卷第一一八頁反面至第
        一一九頁）相符。是被告辯稱該時其人在大陸，本件關
        於證人乙○○租借STANDBY L/C事宜與其無關等語，非
        無可採。
      3.準此，被告既未參與證人乙○○租借STAN DBYL/C事宜
        ，又無其他積極證據足以證明被告就此部分，與尹惠全
        有何共同犯意聯絡或行為分擔。自不得僅因被告與尹惠
        全該時係同居關係，遽以推論被告有與尹惠全共同為此
        部分之犯行。此部分就本案證據而言，未達一般人均不
        致於有所懷疑，而得確信有罪之程度，自屬不能證明被
        告涉有此部分刑法第二百十六條、第二百十條之行使偽
        造私文書罪、第三百三十九條第一項之詐欺取財罪、第
        二百０一條第一項之偽造有價證券罪之犯行，揆諸前揭
        規定與判例意旨，依法原應就被諭知無罪判決。惟因公
        訴意旨認被告此部分之犯行，與其上開業據起訴並經本
        院論罪科刑之上開犯行間，具有修正前刑法第五十五條
        牽連犯之裁判上一罪關係，爰不另為無罪判決之諭知。
據上論斷，應依刑事訴訟法第二百九十九條第一項前段，刑法第
二條第一項前段、第二十八條、第三百三十九條第一項、第二百
十六條、第二百十條、第二百十九條，修正前刑法第五十六條、
第五十五條，刑法施行法第一條之一，判決如主文。
本案經檢察官林禎瑩到庭執行職務。
中    華    民    國    97    年    8     月    22    日
                        臺灣臺北地方法院刑事第十五庭
                            審判長法  官  廖紋妤
                                  法  官  邱蓮華
                                  法  官  吳麗英
上正本證明與原本無異。
如不服本判決，應於判決送達後10日內向本院提出上訴狀（應抄
附繕本）。告訴人或被害人如對於本判決不服者，應具備理由請
求檢察官上訴，其上訴期間之計算係以檢察官收受判決正本之日
期為準。
                                  書記官  田華仁
中    華    民    國    97    年    8     月    22    日
附錄本案論罪科刑法條：
刑法第二百十條：偽造、變造私文書，足以生損害於公眾或他人
                者，處五年以下有期徒刑。
刑法第二百十六條：行使第二百十條至第二百十五條之文書者，
                  依偽造、變造文書或登載不實事項或使登載
                  不實事項之規定處斷。
刑法第三百三十九條：意圖為自己或第三人不法之所有，以詐術
                    使人將本人或第三人之物交付者，處五年
                    以下有期徒刑、拘役或科或併科一千元以
                    下罰金。
                    以前項方法得財產上不法之  益或使第三
                    人得之者，亦同。
                    前二項之未遂犯罰之。
【附表一】
┌──┬─────┬───────┬─────┬────────┬───┐
│編號│發票日期  │付  款  銀  行│支票號碼  │票據金額(新臺幣)│受款人│
├──┼─────┼───────┼─────┼────────┼───┤
│ 一 │89.09.26  │新竹國際商業銀│BB0000000 │100萬元         │尹惠全│
│    │          │行板橋分行    │          │                │      │
├──┼─────┼───────┼─────┼────────┼───┤
│ 二 │89.09.26  │新竹國際商業銀│BB0000000 │100萬元         │尹惠全│
│    │          │行板橋分行    │          │                │      │
├──┼─────┼───────┼─────┼────────┼───┤
│ 三 │89.09.26  │新竹國際商業銀│BB0000000 │300萬元         │尹惠全│
│    │          │行板橋分行    │          │                │      │
├──┼─────┼───────┼─────┼────────┼───┤
│ 四 │89.10.03  │新竹國際商業銀│BB0000000 │100萬元         │尹惠全│
│    │          │行板橋分行    │          │                │      │
├──┼─────┼───────┼─────┼────────┼───┤
│ 五 │89.10.03  │新竹國際商業銀│BB0000000 │300萬元         │尹惠全│
│    │          │行板橋分行    │          │                │      │
├──┼─────┼───────┼─────┼────────┼───┤
│ 六 │89.10.03  │新竹國際商業銀│BB0000000 │300萬元         │尹惠全│
│    │          │行板橋分行    │          │                │      │
├──┼─────┼───────┼─────┼────────┼───┤
│ 七 │89.10.12  │新竹國際商業銀│BB0000000 │200萬元         │尹惠全│
│    │          │行板橋分行    │          │                │      │
├──┼─────┼───────┼─────┼────────┼───┤
│ 八 │89.10.16  │新竹國際商業銀│BB0000000 │500萬元         │尹惠全│
│    │          │行板橋分行    │          │                │      │
├──┼─────┼───────┼─────┼────────┼───┤
│ 九 │89.10.17  │新竹國際商業銀│BB0000000 │500萬元         │尹惠全│
│    │          │行板橋分行    │          │                │      │
├──┼─────┼───────┼─────┼────────┼───┤
│ 十 │89.10.23  │新竹國際商業銀│BB0000000 │500萬元         │尹惠全│
│    │          │行板橋分行    │          │                │      │
├──┼─────┼───────┼─────┼────────┼───┤
│十一│89.10.24  │新竹國際商業銀│BB0000000 │500萬元         │尹惠全│
│    │          │行板橋分行    │          │                │      │
├──┼─────┼───────┼─────┼────────┼───┤
│十二│89.10.27  │新竹國際商業銀│AA0000000 │500萬元         │丙○○│
│    │          │行板橋分行    │          │                │      │
├──┼─────┼───────┼─────┼────────┼───┤
│十三│89.10.30  │新竹國際商業銀│AA0000000 │500萬元         │丙○○│
│    │          │行板橋分行    │          │                │      │
├──┼─────┼───────┼─────┼────────┼───┤
│十四│89.11.04  │新竹國際商業銀│AA0000000 │400萬元         │丙○○│
│    │          │行板橋分行    │          │                │      │
├──┼─────┼───────┼─────┼────────┼───┤
│十五│89.11.05  │新竹國際商業銀│AA0000000 │300萬元         │丙○○│
│    │          │行板橋分行    │          │                │      │
├──┼─────┼───────┼─────┼────────┼───┤
│十六│89.11.06  │新竹國際商業銀│AA0000000 │300萬元         │丙○○│
│    │          │行板橋分行    │          │                │      │
├──┼─────┼───────┼─────┼────────┼───┤
│十七│89.11.13  │新竹國際商業銀│AA0000000 │300萬元         │丙○○│
│    │          │行板橋分行    │          │                │      │
├──┼─────┼───────┼─────┼────────┼───┤
│十八│89.11.14  │新竹國際商業銀│AA0000000 │400萬元(起訴書誤│丙○○│
│    │          │行板橋分行    │          │載為300萬元，業 │      │
│    │          │              │          │經公訴檢察官補充│      │
│    │          │              │          │理由書更正在案) │      │
├──┼─────┼───────┼─────┼────────┼───┤
│十九│89.11.14  │新竹國際商業銀│AA0000000 │300萬元         │丙○○│
│    │          │行板橋分行    │          │                │      │
├──┴─────┴───────┴─────┴────────┴───┤
│總計：6,400萬元                                                       │
└───────────────────────────────────┘
【附表二】
┌──┬───┬────┬─────┬────────┬────┬───┐
│編號│匯款人│匯款日期│ 匯出銀行 │ 受款銀行、帳號 │匯款金額│受款人│
├──┼───┼────┼─────┼────────┼────┼───┤
│ 一 │甲○○│89.11.18│新竹國際商│華僑銀行城東分行│120萬元 │尹惠全│
│    │      │        │業銀行竹東│第00000000000000│        │      │
│    │      │        │分行      │號帳戶          │        │      │
├──┼───┼────┼─────┼────────┼────┼───┤
│ 二 │甲○○│89.11.20│新竹國際商│華僑銀行城東分行│150萬元 │尹惠全│
│    │      │        │業銀行竹東│第00000000000000│        │      │
│    │      │        │分行      │號帳戶          │        │      │
├──┼───┼────┼─────┼────────┼────┼───┤
│ 三 │甲○○│89.11.23│合作金庫銀│合作金庫銀行長安│500萬元 │丙○○│
│    │      │        │行竹東分行│分行第0000000000│        │      │
│    │      │        │          │209號帳戶       │        │      │
├──┼───┼────┼─────┼────────┼────┼───┤
│ 四 │甲○○│89.11.24│新竹國際商│合作金庫銀行長安│500萬元 │丙○○│
│    │      │        │業銀行竹東│分行第0000000000│        │      │
│    │      │        │分行      │209號帳戶       │        │      │
├──┼───┼────┼─────┼────────┼────┼───┤
│ 五 │甲○○│89.11.30│合作金庫銀│合作金庫銀行長安│150萬元 │丙○○│
│    │      │        │行竹東分行│分行第0000000000│        │      │
│    │      │        │          │209號帳戶       │        │      │
├──┼───┼────┼─────┼────────┼────┼───┤
│ 六 │甲○○│89.12.04│合作金庫銀│合作金庫銀行長安│350萬元 │丙○○│
│    │      │        │行竹東分行│分行第0000000000│        │      │
│    │      │        │          │209號帳戶       │        │      │
├──┼───┼────┼─────┼────────┼────┼───┤
│ 七 │甲○○│89.12.05│新竹國際商│第一銀行建成分行│300萬元 │丙○○│
│    │      │        │業銀行竹東│第00000000000號 │        │      │
│    │      │        │分行      │帳戶            │        │      │
├──┼───┼────┼─────┼────────┼────┼───┤
│ 八 │甲○○│89.12.05│新竹國際商│臺灣銀行營業部第│150萬元 │丙○○│
│    │      │        │業銀行竹東│000000000000號帳│        │      │
│    │      │        │分行      │戶              │        │      │
├──┼───┼────┼─────┼────────┼────┼───┤
│ 九 │甲○○│89.12.05│新竹國際商│臺北國際商銀華江│200萬元 │尹惠全│
│    │      │        │業銀行竹東│分行第0000000000│        │      │
│    │      │        │分行      │500號帳戶       │        │      │
├──┼───┼────┼─────┼────────┼────┼───┤
│ 十 │甲○○│89.12.26│合作金庫銀│合作金庫銀行長安│50萬元  │尹惠全│
│    │      │        │行竹東分行│分行第0000000000│        │      │
│    │      │        │          │531號帳戶       │        │      │
├──┼───┼────┼─────┼────────┼────┼───┤
│十一│甲○○│89.12.28│合作金庫銀│合作金庫銀行長安│250萬元 │尹惠全│
│    │      │        │行竹東分行│分行第0000000000│        │      │
│    │      │        │          │531號帳戶       │        │      │
├──┼───┼────┼─────┼────────┼────┼───┤
│十二│甲○○│90.01.05│合作金庫銀│臺北國際商銀華江│950萬元 │尹惠全│
│    │      │        │行竹東分行│分行第0000000000│        │      │
│    │      │        │          │500號帳戶       │        │      │
├──┼───┼────┼─────┼────────┼────┼───┤
│十三│甲○○│90.02.27│合作金庫銀│合作金庫銀行長安│90萬元  │尹惠全│
│    │      │        │行竹東分行│分行第0000000000│        │      │
│    │      │        │          │531號帳戶       │        │      │
├──┼───┼────┼─────┼────────┼────┼───┤
│十四│甲○○│90.04.06│新竹國際商│華南銀行中山分行│70萬元  │尹惠全│
│    │      │        │業銀行竹東│第000000000000號│        │      │
│    │      │        │分行      │帳戶            │        │      │
├──┼───┼────┼─────┼────────┼────┼───┤
│十五│甲○○│90.04.09│新竹國際商│華南銀行中山分行│80萬元  │尹惠全│
│    │      │        │業銀行竹東│第000000000000號│        │      │
│    │      │        │分行      │帳戶            │        │      │
├──┼───┼────┼─────┼────────┼────┼───┤
│十六│甲○○│90.08.02│臺灣銀行新│合作金庫銀行長安│75萬元  │尹惠全│
│    │      │        │竹分行    │分行第0000000000│        │      │
│    │      │        │          │531號帳戶       │        │      │
├──┴───┴────┴─────┴────────┴────┴───┤
│總計：3985萬元。                                                      │
└───────────────────────────────────┘


司法院資訊處製作；財團法人民間司法改革基金會備份。
